# 求助陈版，关于交易是否需要抵消

提问人：lldbest 时间：2023-01-29 14:19:21
A公司将专利技术授予第三方甲公司使用并收取专利使用费。A的子公司B向甲公司采购该专利生产的产品。请教陈版：该业务模式下， 1 、如果该专利生产的产品大部分由B采购并形成固定资产，是否需要抵消A的专利收入和B的固定资产原值？ 2 、如果B采购的产品占该专利生产出的产品比例较低，是否需要抵消？谢谢！

回答人：chenyiwei
主要考虑是：该项被授权的专利是否仅可用于（或者主要用于）制造销售给B的设备？甲公司能否将其用于其他商业用途，且其他商业用途所产生的经济利益是重大的？
如果是，则应完整抵销授权费收入和子公司B从甲公司采购设备成本中的对应部分。
另外，如可获知甲公司使用该专利的相关产品的产能、产量信息的，也建议按照B向甲采购量占甲公司相关产能或产量的比例，抵销授权费收入和B公司采购成本中的对应部分。

提问人：lldbest 时间：2023-02-02 13:23:26
谢谢陈版的意见，还想再请问下，是否有相关否定的案例可供参考。

回答人：chenyiwei
应该没有完全对应的案例。但一般可以对照商品销售中A（集团内）卖给B（集团外），B再卖给C。